# 企业撤资的处理

提问人：fanwjsh 时间：2019-09-03 16:07:44
陈版你好，我司年初在境外投资了一块土地，准备建厂房。已经支付了投资款、租金、行政费用。目前准备撤资，手续已办妥。开发商会退回投资款、租金，但无法退回行政费用，请问：
1.单体报表上租金做了冲销，但是无法退回的行政费用仍然作为费用吗，这样单体报表就会有亏损产生？
2.由于汇率原因，产生的已实现汇兑损溢如何列支？
3.合并报表报表上也体现行政费用和汇兑损溢吗？
谢谢。

回答人：chenyiwei
1 、无法退回的行政费用应作为损失处理，计入当期损益。
2 、“产生的已实现汇兑损溢” 具体是指什么？该子公司的记账本位币是什么？是否为关闭子公司并收回投资的款项导致的汇兑损益？如果该子公司以当地货币为记账本位币，则收回款项低于原投资款的差额一般列为投资损失，不列入汇兑损益。
3 、是。与单体报表层面的处理口径一致。

提问人：fanwjsh 时间：2019-09-04 10:25:46
陈版你好，产生的已实现汇兑损溢指投资方付出的是美元，被投资方记账本位币是越盾，退回时被投资方用越盾购汇退的也是美元，由此产生的汇兑损溢。应属于您说的关闭子公司收回投资款产生的汇兑差计入投资损失，对吗？谢谢啦

回答人：chenyiwei
是。